# 请教陈版，房地产开发企业开发的项目，每年交的土地使用税是否可以计入开发成本？

提问人：SS1111 时间：2023-03-24 11:19:36
请教陈版，房地产开发企业开发的项目，每年交的土地使用税是否可以计入开发成本？ 房子建设周期长，每年都要交土地使用税

回答人：chenyiwei
不应计入房地产开发成本。
参考：《中审众环研究 2020 》之“问题6-1-16（房地产开发企业土地使用税的列支）”。